【裁判字號】    95,易,1522
【裁判日期】    951130
【裁判案由】    竊盜
【裁判全文】
臺灣高雄地方法院刑事判決              95年度易字第1522號
公  訴  人  臺灣高雄地方法院檢察署檢察官
被      告  甲○○
                    （另案在臺灣高雄第二監獄執行中）
上列被告因竊盜案件，經檢察官提起公訴（95年度偵字第20675
號），本院依簡式審判程序審理，判決如下：
    主  文
甲○○連續犯竊盜罪，累犯，處有期徒刑捌月。
    事  實
一、甲○○前因違反毒品危害防制條例案件，經本院以93年度訴
    字第835 號判處有期徒刑1 年2 月確定，甫於民國94年8 月
    28日執行完畢。猶未知警惕，復基於意圖為自己不法所有之
    竊盜概括犯意，先後於下列時、地，竊取他人之財物：
 (一) 於95年3 月21日下午3 時45分許，騎乘車號XRS-550 號重型
    機車至高雄市前鎮區○○○路2 號「夢時代」工地前，下車
    自該工地西側圍籬徒手竊取「政泰營造有限公司」所有置於
    該處之發電機1 部。得手後將該發電機拖行至所騎機車處，
    正欲載離之際，經工地現場人員乙○○發覺，當場逮捕並報
    警查獲。
 (二) 於95年4 月4 日下午2 時40分許，復騎乘上開機車行經高雄
    市苓雅區○○○路17-1號前，見丙○○停放路旁車號Y5-174
    5 號自用小客車（箱型車）之左右車門未關，竟徒手竊取丙
    ○○所有置於車內之散裝鐵線1 綑、散裝黑色電纜線1 捆、
    散裝白色電線1 捆及原裝白色電線1 綑，得手後將之置於所
    騎上開機車腳踏板上，正欲離去之際，經車主丙○○發覺，
    當場逮捕並報警查獲。
二、案經高雄市政府警察局前鎮分局、苓雅分局分別報請臺灣高
    雄地方法院檢察署檢察官偵查起訴。
    理  由
一、本件被告甲○○所犯為死刑、無期徒刑、最輕本刑為3 年以
    上有期徒刑以外之罪，其於準備程序進行中，就被訴事實為
    有罪之陳述，經本院告知簡式審判程序之旨，並聽取檢察官
    及被告意見後，合議庭認宜進行簡式審判程序，爰依刑事訴
    訟法第273 條之1 第1 項裁定由受命法官獨任進行簡式審判
    程序，合先敘明。
二、前揭事實，業據被告於本院審理中坦白承認（本院卷第57、
    68頁），且分別經證人即被害人丙○○於警詢中指訴綦詳（
    95 年 度偵字第10260 號卷〈下稱偵二卷〉第7 頁）、證人
    即政泰營造有限公司工地人員乙○○於警詢及偵查中證述明
    確（95年度偵字第8954號卷〈下稱偵一卷〉第8 、9 頁），
    核與被告自白情節大致相符，並有贓物認領保管單2 份（偵
    一卷第22頁、偵二卷第15頁）、現場採證照片共16幀（偵一
    卷第24、25頁；偵二卷第14頁）附卷可稽，足認被告前開自
    白核與事實相符，堪予採信。本件事證明確，被告犯行洵堪
    認定，應予依法論科。
三、按行為後法律有變更者，適用行為時之法律。但行為後之法
    律有利於行為人者，適用最有利於行為人之法律，刑法第2
    條第1 項定有明文。又有關新舊法之比較，應就罪刑有關之
    共犯、未遂犯、想像競合犯、牽連犯、連續犯、結合犯以及
    累犯加重、自首減輕暨其他法定加減原因與加減例等一切情
    形，綜其全部罪刑之結果而為比較（最高法院95年第8 次刑
    事庭會議決議參照）。本件被告行為後，如附表所示之相關
    法律均已變更，俱於95年7 月1 日施行。玆經如附表所示之
    整體比較結果，裁判時之法律並非有利於被告。揆諸前開規
    定，自應適用各該行為時即修正前之法律。
四、核被告所為，係犯刑法第320 條第1 項之竊盜罪。其先後二
    次竊盜犯行，時間緊接，觸犯構成要件相同之罪名，顯係基
    於概括犯意反覆為之，為連續犯，應依修正前刑法第56條之
    規定，論以一罪並加重其刑。又被告前有如事實欄所示之犯
    罪科刑紀錄，有臺灣高等法院被告前案紀錄表1 份在卷可按
    ，其於受有期徒刑執行完畢後，5 年內再犯本件有期徒刑以
    上之罪，為累犯，應依修正前刑法第47條之規定加重其刑，
    並遞加重之。爰審酌被告正值壯年，身心健全，不思憑己力
    賺取金錢，竟多次竊取他人財物，價值觀念偏差，應予矯正
    ，且所竊發電機價值非輕，如遭竊取，對於工程作業必有影
    響，實應重懲；惟念其終能於審理中坦承犯行，犯罪後態度
    尚可等一切情狀，量處如主文所示之刑，以資儆懲。
五、末查，被告前於95年2 月1 日在高雄市○○街2 號之籃球場
    休息區竊取他人財物之犯行，業經本院於95年3 月8 日以95
    年度簡字第1257號判處有期徒刑3 月在案，有判決書1 份在
    卷可查。被告本次連續竊盜之行為時點則係自95年3 月21日
    起，已非前案判決效力所及，附此敘明。
據上論斷，應依刑事訴訟法第273 條之1 第1 項、第299 條第1
項前段，刑法第2 條第1 項前段、修正前刑法第56條、刑法第32
0 條第1 項、修正前刑法第47條，罰金罰鍰提高標準條例第1 條
前段，判決如主文。
中    華    民    國    95    年    11    月    30    日
                  刑事第六庭    法  官  林柏壽
以上正本證明與原本無異。
如不服本判決，應於判決送達後10日內，向本院提出上訴狀。
中    華    民    國    95    年    11    月    30    日
                                書記官  林國龍
附錄本案論罪科刑法條
中華民國刑法第320 條第1 項
意圖為自己或第三人不法之所有，而竊取他人之動產者，為竊盜
罪，處5 年以下有期徒刑、拘役或5 百元以下罰金。
附表：
┌──────┬─────────────┬─────────────┬───────┬────┐
│相關變更條文│行為時法（下稱舊法）之內容│裁判時法（下稱新法）之內容│比  較  理  由│備    註│
├──────┼─────────────┼─────────────┼───────┼────┤
│連續犯：    │修正前刑法第56條：「連續數│刪除                      │行為後新法已刪│應適用較│
│(刑法第56條)│行為而犯同一之罪名者，以一│                          │除連續犯規定，│有利被告│
│            │罪論。但得加重其刑至二分之│                          │此刪除雖非犯罪│之行為時│
│            │一」。                    │                          │構成要件之變更│即舊法論│
│            │                          │                          │，但已影響行為│以連續犯│
│            │                          │                          │人刑罰之法律效│。      │
│            │                          │                          │果，自屬法律有│        │
│            │                          │                          │變更。        │        │
├──────┼─────────────┼─────────────┼───────┼────┤
│罰金刑貨幣單│依法律應處罰金、罰鍰者，就│中華民國94年1 月7 日法修正│刑法之貨幣單位│經按現行│
│位之變更 (罰│其原定數額得提高為2 倍至10│施行後，刑法分則編所定罰金│由「銀元」變更│法規所定│
│金罰鍰提高標│倍（刑法已定明10倍）。第1 │之貨幣單位為新臺幣。94年1 │為「新臺幣」，│貨幣單位│
│準條例第1 條│條所定得提高倍數之規定，於│月7 日刑法修正時，刑法分則│且刑法分則之罰│折算新臺│
│前段、第5 條│本條例修正後制定之法律，不│編未修正之條文定有罰金者，│金數額，亦視該│幣條例第│
│／刑法施行法│適用之；本條例修正前公布之│自94年1 月7 日刑法修正施行│分則先前曾修正│2 條之規│
│第1 之1 條第│法律，於本條例修正後修正其│後，就其所定數額提高為30倍│與否，而分別提│定折算後│
│1項、第2項) │罰金罰鍰數額或法律經全部修│。但72年6 月26日至94年1 月│高3 或30倍。  │等值，是│
│            │正而其罰金罰鍰數額未予變更│7 日新增或修正之條文，就其│              │以新法並│
│            │者，亦同。                │所定數額提高為3 倍。      │              │未較有利│
├──────┼─────────────┼─────────────┼───────┼────┤
│罰金刑下限變│罰金：（銀元）1 元以上。  │罰金：新臺幣1 ,000元以上，│罰金刑之下限，│舊法有利│
│更 (刑法第33│                          │百元計算之。              │由銀元10元（經│        │
│條第5 款)   │                          │                          │提高）即新臺幣│        │
│            │                          │                          │30元，提高為新│        │
│            │                          │                          │臺幣1 ,000元  │        │
├──────┼─────────────┼─────────────┼───────┼────┤
│累犯（刑法第│受有期徒刑之執行完畢，或受│受徒刑之執行完畢，或一部之│修正後限於故意│本案係故│
│47條）      │無期徒刑或有期徒刑一部之執│執行而赦免後，5年以內故意 │再犯者始使構成│意再犯罪│
│            │行而赦免後，5 年以內再犯有│再犯有期徒刑以上之罪者，為│累犯。        │，新舊法│
│            │期徒刑以上之罪者，為累犯，│累犯，加重本刑至二分之一。│              │並無不同│
│            │加重本刑至二分之一。      │                          │              │，新法並│
│            │                          │                          │              │未較為有│
│            │                          │                          │              │利，應逕│
│            │                          │                          │              │依舊法。│
├──────┼─────────────┴─────────────┴───────┴────┤
│整體比較結果│舊法較為有利                                                                    │
└──────┴────────────────────────────────────────┘


司法院資訊處製作；財團法人民間司法改革基金會備份。
